臺灣桃園地方法院刑事判決　　　　　　99年度審訴字第2212號
公　訴　人　臺灣桃園地方法院檢察署檢察官
被　　　告　徐進發
上列被告因違反毒品危害防制條例案件，經檢察官提起公訴（98
年度毒偵字第5657號），被告於準備程序進行中為有罪陳述，經
本院合議庭裁定由受命法官獨任進行簡式審判程序，判決如下：
    主  文
徐進發施用第一級毒品，累犯，處有期徒刑拾月，扣案海洛因
包含袋（驗餘淨重共拾點伍公克，純質淨重共伍點陸公克）
沒收銷燬之，注射針筒壹支沒收；又施用第二級毒品，累犯，處
有期徒刑伍月，扣案甲基安非他命壹包含袋（驗餘淨重壹點捌壹
柒公克）沒收銷燬之，吸食器壹組沒收。應執行有期徒刑壹年
壹月，扣案海洛因包含袋（驗餘淨重共拾點伍公克，純質淨
重共伍點陸公克）、甲基安非他命壹包含袋（驗餘淨重壹點捌
壹柒公克）均沒收銷燬之，注射針筒壹支、吸食器壹組均沒收
。
    事實及理由
一、被告所犯之罪，為死刑、無期徒刑、最輕本刑3 年以上有期
    徒刑或高等法院管轄第一審案件以外之罪，而被告於本院準
    備程序進行中，就被訴事實為有罪之陳述，經本院告知簡式
    審判程序意旨，並聽取公訴人及被告之意見後，依刑事訴訟
    法第273 條之1 第1 項之規定，裁定依簡式審判程序審理。
二、犯罪事實：
    徐進發前於民國82年間因肅清煙毒條例案件，經臺灣高等法
    院以83年度上訴字第2103號判決判處有期徒刑3 年1 月確定
    ，入監執行後，於85年2 月9 日假釋出監併付保護管束，惟
    於假釋期間因違反保護管束應遵守事項，遭撤銷假釋，尚餘
    殘刑1 年4 月又19日；復於86年間因肅清煙毒條例案件，經
    臺灣高等法院以86年度上訴字第4166號判決判處有期徒刑3
    年6 月而確定在案，與上開殘刑1 年4 月又19日接續執行，
    於90年5 月25日假釋出監併付保護管束，嗣假釋經撤銷，尚
    餘殘刑2 年4 月又28日；又於86年間因施用毒品案件，經法
    院裁定令入戒治處所施以強制戒治，並於88年4 月6 日停止
    戒治釋放出所，迄88年11月24日強制戒治期間期滿，並經臺
    灣高等法院以87年度上易字第3898號判決判處免刑而確定在
    案；另於91年間因施用毒品案件，經本院裁定送強制戒治後
    ，因毒品危害防制條例修正，而於93年1 月9 日報結出所，
    該次犯行經本院以92年度訴字第1086號判決判處有期徒刑7
    月而確定在案，與上開殘刑2 年4 月又28日接續執行後，於
    95年10月8 日縮刑期滿執行完畢（於本案構成累犯）。詎仍
    不知悔改，復基於施用第一、二級毒品之犯意，於98年11月
    12日上午8 時，在桃園縣桃園市○○○街25號之168 賓館20
    7 號房內，分別以針筒注射方式施用第一級毒品海洛因及以
    吸食器加熱燒烤方式施用第二級毒品甲基安非他命各1 次。
    嗣於同日上午9 時25分許，在上開地點為警查獲，並扣得海
    洛因3 包含袋（毛重共14.6公克，驗餘淨重共13.5公克，純
    質淨重共5.63公克）、甲基安非他命1 包含袋（毛重2.7 公
    克，驗餘淨重1.8137公克）及其所有供（非專供）施用毒品
    所用之注射針筒1 支、吸食器1 組。
三、認定被告犯罪所憑之證據：
（一）被告徐進發於警詢、偵訊與本院行準備程序及審理時之自
      白。
（二）台灣檢驗科技股份有限公司濫用藥物尿液檢驗報告、桃園
      縣政府警察局刑事警察大隊被採尿液人姓名編號對照表、
      法務部調查局濫用藥物實驗室99年1 月29日調科壹字第
      09923002570 號鑑定書、憲兵司令部刑事鑑識中心99年4
      月19日憲直刑鑑字第0990000684號鑑定書。
（三）扣案之海洛因3 包含袋（驗餘淨重共13.5公克，純質淨重
      共5.63公克）、甲基安非他命1 包含袋（驗餘淨重1.8137
      公克）、注射針筒1 支、吸食器1組 。
四、查被告徐進發於行為後，毒品危害防制條例部分條文業於98
    年5 月20日經修正公布，並於98年11月20日施行。按行為後
    法律有變更者，適用行為時之法律，但行為後之法律有利於
    行為人者，適用最有利於行為人之法律，刑法第2 條第1項
    訂有明文。又依最高法院95年第8 次刑庭會議決議所示關於
    新舊法比較之原則，除法定刑罰本身外，亦應就與罪刑有關
    其他法定加減原因等一切情形，綜其全部罪刑之結果而為比
    較。查毒品危害防制條例第11條第1 項固未經修正，惟同條
    第3 項則修正為「持有第一級毒品純質淨重十公克以上者，
    處一年以上七年以下有期徒刑，得併科新臺幣一百萬元以下
    罰金。」而修正前同條第4 項則規定「持有毒品達一定數量
    者加重其刑至二分之一，其標準由行政院定之。」行政院依
    據該規定於93年1 月7 日公告施行之轉讓持有毒品加重其刑
    之數量標準第2 條第1 項第1 款規定，持有第一級毒品達淨
    重5 公克以上，即應加重其刑至二分之一。相比較結果，有
    關被告持有第一級毒品部分，因達淨重5 公克以上，而純質
    淨重未至10公克以上，依修正前規定須加重其刑至二分之一
    ，而依修正後規定則毋庸加重（即不適用修正後同條第3 項
    之規定，僅依同條第1 項論罪即足），自應以修正後之規定
    較有利於被告。是核被告所為，分別係犯毒品危害防制條例
    第10條第1 項、第2 項之施用第一級毒品及施用第二級毒品
    罪。其施用前、後持有第一級毒品海洛因與第二級毒品甲基
    安非他命之低度行為，應各為施用毒品之高度行為所吸收，
    均不另論罪。被告所犯上開二罪間，犯意各別，行為互異，
    應予分論併罰。又被告有如犯罪事實欄所載前案科刑執行情
    形，有臺灣高等法院被告前案紀錄表在卷可按，其於徒刑執
    行完畢後5 年內故意再犯本件有期徒刑以上之各罪，均為累
    犯，各應依刑法第47條第1 項之規定加重其刑。爰審酌被告
    已有施用毒品前科，於本案復另行施用第一級毒品海洛因、
    第二級毒品甲基安非他命，顯見其意志不堅，施用毒品再犯
    率甚高，無視毒品戕害一己之身體健康及法律禁令，有使其
    與社會上毒品來源隔離而斷絕與毒品接觸之必要，惟兼衡其
    犯後坦承犯行，態度良好等一切情狀，爰分別量處如主文所
    示之刑，並定其應執行之刑，以示懲儆。至扣案白色粉末3
    包（驗餘淨重共13.5公克，純質淨重共5.63公克），經送驗
    後均檢出海洛因成分；白色結晶物1 包（驗餘淨重1.8137公
    克），經送驗後檢出甲基安非他命成分，且均為被告所有供
    施用剩餘之毒品，業據被告坦承不諱，又包裹上開毒品海洛
    因及甲基安非他命之分裝袋，內沾殘之各該毒品無法與分裝
    袋析離，應分別一體視為第一級毒品海洛因及第二級毒品甲
    基安非他命，均依毒品危害防制條例第18條第1 項前段規定
    沒收銷燬之。另扣案注射針筒1 支、吸食器1 組，均為被告
    所有並分別供（非專供）本件施用第一、二級毒品所用之物
    ，亦據被告供述明確，爰均依刑法第38條第1 項第2 款宣告
    沒收。
五、應適用之法條：
    刑事訴訟法第273 條之1 第1 項、第299 條第1 項前段、第
    310 條之2 、第454 條第1 項，毒品危害防制條例第10條第
    1 項、第2 項、第18條第1 項前段，刑法第11條、第47條第
    1 項、第38條第1 項第2 款、第51條第5 款。
六、如不服本判決，應於判決送達後10日內向本院提出上訴狀（
    應附繕本），其未敘述上訴理由者，應於上訴期間屆滿後20
    日內補提理由書狀於本院，上訴於臺灣高等法院。
本案經檢察官馮浩庭到庭執行職務。
中    華    民    國    100     年    1   月    10    日
                    刑事庭  法  官  許曉微
以上正本證明與原本無異。
                            書記官  林宜亭
中    華    民    國    100     年    1   月    10    日
附錄本案論罪科刑法條：
毒品危害防制條例第10條
施用第一級毒品者，處6 月以上5 年以下有期徒刑。
施用第二級毒品者，處3 年以下有期徒刑。